臺灣高等法院臺南分院民事判決
110年度簡易字第14號
原      告  楊玉婷  

被      告  蘇柏安  
上列當事人間請求損害賠償事件，原告提起刑事附帶民事訴訟，
經本院刑事庭裁定移送前來（本院110年度交附民字第130號），
本院於民國111年3月16日言詞辯論終結，判決如下：
    主  文
被告應給付原告新臺幣肆拾貳萬玖仟陸佰伍拾貳元，及自民國一
一０年八月五日起至清償日止，按週年利率百分之五計算之利息
。
原告其餘之訴駁回。
訴訟費用由被告負擔百分之九十六，餘由原告負擔。 
    事實及理由
壹、程序部分
    被告未於言詞辯論期日到場，核無民事訴訟法第386條各款
    所列情形，爰依原告之聲請，由其一造辯論而為判決。
貳、實體部分
一、原告主張：被告於民國109年4月9日晚上6時25分許，騎乘車
    牌號碼000-0000號普通重型電動機車，沿臺南市佳里區仁愛
    路由東往西方向直行，途經勝利路口時，本應注意汽車行駛
    至交岔路口，其行進、轉彎應遵守燈光號誌，而依當時天候
    晴、夜間有照明、柏油路面乾燥無缺陷、無障礙物、視距良
    好等情狀，客觀上並無不能注意之情事，竟疏未注意及此，
    貿然闖越紅燈左轉至勝利路，適伊騎乘車牌號碼000-0000號
    普通重型機車沿勝利路由南往北方向直行，2車因而發生碰
    撞，致伊受有右側遠端鎖骨骨折、右胸廓挫傷、右眼皮撕裂
    傷2公分、雙膝部挫傷等傷害（下稱系爭交通事故），受有
    醫療費新臺幣（下同） 6萬7,652元、看護費6萬6,600元、
    不能工作損失9萬6,000元之損害，又因受傷精神甚為痛苦，
    得請求精神慰撫金21萬7,648元等情，爰依民法第184條第1
    項前段規定，請求被告賠償44萬7,300元，及自刑事附帶民
    事訴訟起訴狀繕本送達翌日即110年8月5日起至清償日止，
    按週年利率百分之5計算之利息等語。
二、被告經合法通知，未於言詞辯論期日到場，亦未提出書狀作
    何聲明或陳述。
三、原告主張之事實，業據提出本院110年度交上易字第395號刑
    事判決為證，且有奇美醫療財團法人佳里奇美醫院（下稱佳
    里奇美醫院）診斷證明書2紙、道路交通事故現場圖1紙、道
    路交通事故調查報告表㈠、㈡各1紙、現場照片17張、路口監
    視器畫面截圖8張附於刑事卷可資佐證，復經本院依職權調
    閱刑事電子卷證查明無訛，被告復未提出書狀作何聲明或陳
    述，堪信原告之主張為真實。
四、按機車行駛至交岔路口，其轉彎，應依標誌或標線之規定行
    駛；車輛面對圓形紅燈表示禁止通行，不得超越停止線或進
    入路口，道路交通安全規則第99條第2項前段、道路交通標
    誌標線號誌設置規則第206條第5款分別定有明文。被告騎乘
    機車沿臺南市佳里區仁愛路由東往西欲左轉勝利路之際，其
    行向之燈號為禁止通行之圓形紅燈乙節，有路口監視器錄影
    截圖2張在卷可參(見刑事偵卷49頁)。被告違反禁止通行號
    誌而貿然左轉，致與原告所騎乘機車發生碰撞使原告受到傷
    害，就系爭交通事故之發生自有過失。臺南市車輛行車事故
    鑑定會之鑑定結論亦同此認定，有南鑑0000000案鑑定意見
    書1份在卷可參(見刑事偵卷第69至70頁)，益證被告就系爭
    交通事故之發生確有過失，且與原告之受傷有相當因果關係
    。
五、按因故意或過失不法侵害他人之權利者，負損害賠償責任。
    不法侵害他人之身體或健康者，對於被害人因此喪失或減少
    勞動能力或增加生活上之需要時，應負損害賠償責任。不法
    侵害他人之身體、健康、…者，被害人雖非財產上之損害，
    亦得請求賠償相當之金額，民法第184條第1項前段、第193
    條第1項、第195條第1項分別定有明文。本院既認被告應就
    系爭交通事故負侵權行為責任，則原告依上開規定，請求其
    賠償損害，自屬有據。茲就原告各項請求，分別論述如下：
（一）醫療費6萬7,652元：原告主張其因系爭交通事故致受傷而
      支出醫藥費6萬7,652元，已據其提出佳里奇美醫院收據6
      紙為證（見本院附民卷第9至13頁），並有該醫院診斷證
      明在卷可稽。核其支出與受傷之部位相符，原告請求之醫
      藥費，自屬有據。
（二）看護費6萬6,000元：佳里奇美醫院診斷證明書載明：原告
      於109年4月9日急診住院，於4月10日接受骨折復位內固定
      術治療，於109年4月14日出院，術後需人全天照顧一個月
      （見本院交附民卷第7頁），則原告確有專人照顧之需求
      ，堪予認定。又台南市住院病患家事服務業之看護全日班
      24小時為2,200元，住院時及在家看護之費用相同，此有
      台南市住院病患家事服務業職業工會函影本在卷可參（見
      本院卷第81頁）。原告請求以全日計算看護支出6萬6,000
      元（計算式：2,200×30＝66,000），亦屬有據。
（三）不能工作損失9萬6,000元：佳里奇美醫院診斷證明書載明
      原告因系爭交通事故住院6日，出院後須專人照護1個月，
       出院後宜休養3個月。原告於住院手術期間及出院後休養
      期間，顯然無法工作，受有不能工作之損失共計96日（計
      算式：6日+90日＝96日），堪予認定。原告平日於台南市
      佳里區中山市場麵攤擔任事務助手、雜事，每月薪資為3
      萬元，則日薪為1,000元，有員工在職證明書在卷可參（
      見本院卷第101頁）。則原告請求因不能工作之損害9萬6,
      000元(計算式：1,000元×96＝96,000元），自應予准許。
（四）慰撫金21萬7,648元萬元：按以人格權遭受侵害，受有精
      神上之痛苦，而請求慰藉金之賠償，其核給之標準，須斟
      酌雙方之身分、資力與加害程度及其他各種情形核定相當
      之數額。且所謂「相當」，應以實際加害情形與其精神影
      響是否重大，及被害人之身分、地位與加害人之經濟情況
      等關係而定之（最高法院47年度台上字第1221號、51年度
      台上字第223號民事判決參照）。爰審酌原告為大學畢業
      ，未婚，擔任麵攤事務助手，年收入約為36萬元，名下無
      財產；被告為高中畢業，已婚，現於○○區○○○○○店服務，1
      09年所得為7萬8,986元，名下有西元1997年及2007年舊車
      各一輛（見本院卷第28頁）等一切情況，並審酌原告受傷
      程度，被告於事故之態度等一切情況，認原告此部分請求
      以20萬元為適當，逾此部分之請求，則不應准許。
六、綜上所述，原告依民法第184條第1項前段之規定，請求被告
    給付42萬9,652元（計算式：6萬7,652元+6萬6,000元+9萬60
    00元+20萬元＝42萬9,652元），及自刑事附帶民事起訴狀繕
    本送達翌日即110年8月5日（送達證書見本院附民卷第23頁
    ）起至清償日止，按週年利率百分之5計算之利息，為有理
    由，應予准許。逾此部分之請求，為無理由，應予駁回。
六、本件事證已臻明確，兩造其餘之攻擊或防禦方法及所用之證
    據，經本院斟酌後，認為均不足以影響本判決之結果，爰不
    逐一論列，附此敘明。
七、據上論結，本件原告之訴為一部有理由，一部無理由，依民
    事訴訟法第385條第1項前段、第79條，判決如主文。
中　　華　　民　　國　　111 　年　　4 　　月　　13　　日
                  民事第五庭  審判長法  官  藍雅清

                                    法  官  張季芬

                                    法  官  陳春長
上為正本係照原本作成。
不得上訴。　　　　　　　　　　　　　　
中　　華　　民　　國　　111 　年　　4 　　月　　13　　日
                                    書記官  邱斈如